臺灣士林地方法院刑事判決　　　　　　　　　　　　　九十一年度易字第一一八號
　　聲　請　人　臺灣士林地方法院檢察署檢察官
　　被　　　告　甲○○
右列被告因違反毒品危害防制條例案件，經檢察官聲請簡易判決處刑（九十年度毒偵
字第五四號、第四０一號、第六六三、第八二０號、第一三一四號、第一四０六號、
第一四六六號），以及併案審理（九十年度毒偵字第二００一號、第一八二一號、第
一六九八號及台灣台北地方法院檢察署九十年度毒偵字第二九三九號、第一二一二號
），本院認為不宜以簡易判決處刑，經改依通常程序審理並判決如左：
    主  文
甲○○連續施用第二級毒品，累犯，處有期徒刑壹年。
扣案之第二級毒品甲基安非他命捌小包（驗餘淨重貳點捌壹伍壹公克）、分裝袋捌包
及吸食器肆組等其上所殘留之甲基安非他命殘渣（量微無法析離）均沒收銷燬；分裝
袋捌包、吸食器陸組、小燈泡貳個，均沒收。
    事  實
一、甲○○前有違反麻醉藥品管理條例、竊盜等多項前科，其於民國八十六年四月十
    四日，因違反麻醉藥品管理條例案件，經本院以八十六年易字第十七號判處有期
    徒刑八月確定，復於八十六年十月四日，再因違反麻醉藥品管理條例案件，經本
    院以八十六年易字第二七二三號判處有期徒刑七月確定，嗣經聲請定執行刑為一
    年二月，於八十七年十一月二十九日縮刑期滿執行完畢。另因施用第二級毒品安
    非他命案件，經依本院以八十七年度毒聲字第一二二五號裁定送觀察、勒戒後，
    認無繼續施用毒品之傾向，經台灣士林地方法院檢察署檢察官於八十八年一月十
    六日以八十八年度偵字第四四九號處分不起訴確定。復二犯施用第二級毒品安非
    他命案件，經依本院裁定送觀察、勒戒後，認有繼續施用毒品之傾向，再依本院
    裁定送強制戒治後，於八十九年四月二日強制戒治期滿；另其施用毒品犯行部分
    ，亦經本院於八十八年五月十一日以八十八年度易字第五七一號判處有期徒刑五
    月，並經臺灣高等法院於同年七月二十日以八十八年度上易字第二八五四號上訴
    駁回確定，於八十九年八月八日易科罰金執行完畢。仍不知悔改，又基於概括犯
    意，自八十九年十月二十七日上午九時起至九十年十二月十一日中午十二時止，
    約每天於其台北市○○區○○路三段一八九巷八三弄三號八樓、頂樓之住處、或
    台北市○○區○○路附近之「Ｕ２撞球場」廁所內等地，連續施用第二級毒品安
    非他命，分別於下列時地為警查獲：（１）八十九年十月三十日下午二時三十分
    許，在其住處查獲，經警函送偵辦；（２）九十年二月六日清晨五時五十分許，
    在台北市○○區○○路三段一八九巷八十三弄六號前，為警查獲，並扣得第二級
    毒品安非他命乙小包（驗餘淨重０‧三二六０公克），經移送檢察官諭知限制住
    居；（３）於九十年二月二十七日晚上十一時三十分許，在其住處為警查獲，經
    警函送檢察官偵辦；（４）於九十年四月十六日晚上七時許，在上開住處，為警
    依法搜索查獲，扣得第二級毒品安非他命分裝袋三包（內含安非他命殘渣）及施
    用毒品器具吸食器乙個（內含安非他命殘渣），經移送檢察官諭知限制住居；（
    ５）於九十年四月二十五日凌晨一時五分許，於台北市信義區○○○路三十八號
    前為警查獲，並扣得第二級毒品安非他命一包（驗餘淨重０‧七一一三公克），
    經移送檢察官後諭知請回；（６）於九十年七月二十六日晚上八時許，在台北市
    內湖區○○路○段一八九巷八十三弄一號前，為警查獲，並扣得施用毒品器具吸
    食器乙組（內含安非他命殘渣），經移送檢察官諭知限制住居；（７）於九十年
    八月十四日下午三時五十分許，在台北市○○區○○路三段二六五巷十二號前，
    遇警盤查，經警當場在其身上扣得第二級毒品安非他命乙小包（驗餘淨重０‧五
    五四八公克）及施用毒品器具小燈泡二個而查獲，並移送檢察官偵辦；（８）於
    九十年八月二十二日晚上十時五十五分許，在其住處為警查獲，現場並扣得裝第
    二級毒品安非他命之塑膠袋三小包（內含安非他命殘渣）及施用毒品器具吸食器
    燈泡乙組（內含安非他命殘渣）等物。（９）於九十年十月七日早上七時二十分
    許，在台北市○○區○○路三段七十二號二樓為警查獲，現場並扣得第二級毒品
    安非他命一小包（驗餘淨０‧一七三０公克）及施用毒品器具吸食器乙組（內含
    安非他命殘渣）等物。（１０）於九十年十一月五日早上八時十分許，在其住處
    為警查獲，現場並扣得第二級毒品安非他命一小包（驗餘淨０‧三二公克）、安
    非他命分裝袋二個（內含安非他命殘渣）及施用毒品器具吸食器乙個等物。（１
    １）於九十年十一月十三日凌晨二時十分許，在台北市○○路○段六二六號前為
    警查獲，現場並扣得第二級毒品安非他命一小包（驗餘淨重０‧三公克）。（１
    ２）於九十年十二月十一日下午三時許，在台北市南港區○○○路六十六號前為
    警查獲，現場並扣得第二級毒品安非他命二小包（驗餘淨重０‧四三公克）及施
    用毒品器具吸食器乙組（內含玻璃球一粒、吸管兩支、錫箔紙一張）等物。
二、案經臺北市政府警察局內湖分局、南港分局報請臺灣士林地方法院檢察署檢察官
    聲請簡易判決處刑及該檢察署暨臺灣台北地方法院檢察署檢察官請求併案審理。
    理  由
一、右開犯罪事實業據被告甲○○於本院審理時自白不諱，且被告十二次為警查獲所
    採尿液，經送驗結果均呈安非他命陽性反應，分別有台北市立療養院八十九年十
    一月十日、九十年二月十三日、三月九日、四月二十四日、五月二十二日、七月
    三十一日、八月二十日、八月二十七日、十一月一日、十一月十三日、十一月十
    六日檢驗報告書；憲兵司令部九十年四月三日（九十）綱得字第四二七三號、四
    月十六日（九十）綱得字第四七六０號、九十一年四月九日（九一）綱得字第四
    二六三號、四月十五日（九一）綱得字第四二八四號、四月二十六日（九一）綱
    得字第五一八六號、第五一八五號、第五一八四號、第五一八三號、第五一八二
    號鑑驗通知書；法務部調查局九十年七月二十四日（九十）陸一字第九００四二
    四一八號鑑驗通知書；台灣尖端先進生技醫藥股份有限公司濫用藥物檢驗中心九
    十一年二月二十二日檢驗報告書等附卷可稽。又九十年二月六日扣案之顆粒一包
    經送鑑驗結果，顆粒中含有甲基安非他命成份（淨重０‧三七五一公克，取樣０
    ‧０四九一公克（已鑑析用罄），餘０‧三二六０公克），有憲兵司令部刑事鑑
    識中心九十年四月二日（九０）綱得字第０四一九五號鑑驗通知書附卷足憑；九
    十年四月十六日經警扣得分裝袋三包及施用毒品器具吸食器乙個，經送鑑驗結果
    ，均含甲基安非他命殘渣成份，有憲兵司令部刑事鑑識中心九十年十月十二日（
    九０）綱得字第一三一九四號鑑驗通知書附卷足憑；九十年四月二十五日扣案之
    顆粒一包經送鑑驗結果，顆粒中含有甲基安非他命成份（驗餘淨重０‧七一一三
    公克），有憲兵司令部刑事鑑識中心九十一年四月九日（九一）綱得字第四二六
    三號鑑驗通知書附卷足憑；九十年七月二十六日扣案之吸食器乙組經送鑑驗結果
    ，內含安非他命殘渣，有憲兵司令部刑事鑑識中心九十一年四月二十六日（九一
    ）綱得字第五一八五號鑑驗通知書在卷可稽；九十年八月十四日扣案之顆粒一包
    經送鑑驗結果，顆粒中含有甲基安非他命成份（驗餘淨重０‧五五四八公克），
    有憲兵司令部刑事鑑識中心九十一年四月二十六日（九一）綱得字第五一八三號
    鑑驗通知書附卷足憑；九十年八月二十二日扣案之塑膠袋三小包及吸食器燈泡乙
    組，經送鑑驗結果，均含甲基安非他命殘渣，有憲兵司令部刑事鑑識中心九十一
    年四月二十六日（九一）綱得字第五一八四號鑑驗通知書在卷可稽；九十年十月
    七日扣案之顆粒一包經送鑑驗結果，顆粒中含有甲基安非他命成份（驗餘淨重０
    ‧一七三０公克），扣案之吸食器乙組，亦含安非他命殘渣，有憲兵司令部刑事
    鑑識中心九十一年四月二十六日（九一）綱得字第五一八六號鑑驗通知書附卷為
    憑；九十年十一月五日扣案之顆粒一包經送鑑驗結果，顆粒中含有甲基安非他命
    成份（驗餘淨重０‧三二公克），有台北市政府警察局內湖分局毒品初步鑑驗報
    告單附卷為憑，扣案之分裝袋二個，亦含安非他命殘渣，有憲兵司令部刑事鑑識
    中心九十一年四月二十六日（九一）綱得字第五一八二號鑑驗通知書附卷為憑；
    九十年十一月十三日扣案之顆粒一包經送鑑驗結果，顆粒中含有甲基安非他命成
    份（驗餘淨重０‧三公克），有台北市政府警察局內湖分局毒品初步鑑驗報告單
    附卷為憑；九十年十二月十一日扣案之顆粒一包經送鑑驗結果，顆粒中含有甲基
    安非他命成份（驗餘淨重０‧四三公克），有台北市政府警察局九十一年三月四
    日北市鑑毒字第五號鑑驗通知書附卷為憑，並扣得吸食器乙組（內含玻璃球一粒
    、吸管兩支、錫箔紙一張）等物。足認被告自白與事實相符。事證明確，被告犯
    行洵堪認定，應予依法論科。
二、按安非他命為毒品危害防制條例所稱之第二級毒品，該條例第二條第一項第二款
    有明文規定。又因施用毒品案件，經觀察、勒戒後，無繼續施用傾向，不起訴處
    分後，五年內三犯以上者，即應進入刑事訴訟程序審理，此觀毒品危害防制條例
    第二十條第三項規定自明。查被告前因施用第二級毒品安非他命案件，經依本院
    以八十七年度毒聲字第一二二五號裁定送觀察、勒戒後，認無繼續施用毒品之傾
    向，經台灣士林地方法院檢察署檢察官於八十八年一月十六日以八十八年度偵字
    第四四九號處分不起訴確定。復二犯施用第二級毒品安非他命案件，經依本院裁
    定送觀察、勒戒後，認有繼續施用毒品之傾向，再依本院裁定送強制戒治後，於
    八十九年四月二日強制戒治期滿，其施用毒品犯行部分，亦經本院於八十八年五
    月十一日以八十八年度易字第五七一號判處有期徒刑五月，並經臺灣高等法院於
    同年七月二十日以八十八年度上易字第二八五四號上訴駁回確定，有台灣士林地
    方法院檢察署八十八年度偵字第四四九號裁定書、臺灣高等法院被告全國前案紀
    錄表、臺灣高等法院檢察署刑案紀錄簡覆表各一紙在卷足憑。是被告於不起訴處
    分後五年內三犯本件施用毒品罪，應進入刑事訴訟程序審理，合先敘明。
三、核被告甲○○所為，係犯毒品危害防制條例第十條第二項之施用第二級毒品罪。
    其於施用第二級毒品前後持有第二級毒品之低度行為，應為施用之高度行為所吸
    收，不另論罪。又被告前後多次施用第二級毒品之犯行，時間緊接，所犯構成要
    件相同之罪名，顯係出於概括犯意反覆為之，應論以連續犯一罪，應依法加重其
    刑。聲請人雖僅就被告八十九年十月二十七日至九十年八月二十三日之施用第二
    級毒品犯行聲請簡易判決處刑，然檢察官就犯罪事實一部起訴者，其效力及於全
    部，本件被告除聲請人聲請之犯行外，尚自九十年八月二十四日起至同年十二月
    十一日止部分之犯罪事實，與前揭論罪科刑之部分，有連續犯之裁判上一罪之關
    係，已如前述，嗣亦經公訴蒞庭之檢察官請求併案部分一併加以審理，則本院自
    應就屬於裁判上一罪之部分一併加以裁判。被告曾犯罪經判決及受執行情形，如
    事實欄所示，被告有前揭所列前案經判處有期徒刑及執行完畢情形，此有臺灣高
    等法院被告全國前案紀錄表、臺灣高等法院檢察署刑案紀錄簡覆表各一份在卷可
    按，其前受有期徒刑執行完畢，於五年以內再犯本件最重本刑為有期徒刑以上之
    罪，為累犯，應依刑法第四十七條之規定遞加重其刑。爰審酌被告施用毒品危害
    國民健康，其已有施用毒品前科仍屢次施用，經觀察、勒戒等治療程序，竟仍不
    知悔改，且經警查獲移送檢察官訊問被請回後，又再施用毒品，前後共被查獲十
    二次之多，深陷毒癮而難以自拔，及其犯罪之動機、目的、施用次數、所生危害
    ，本件犯後尚能坦承犯行，態度尚稱良好等一切情狀，量處如主文所示之刑，以
    示懲儆。
四、扣案之甲基安非他命捌小包（驗餘淨重貳點捌壹伍壹公克）、分裝袋捌包及吸食
    器肆組上殘留之甲基安非他命殘渣（量微無法析離）係查獲之毒品，應依毒品危
    害防制條第十八條第一項前段之規定宣告沒收銷燬之。另扣案之小燈泡二個、吸
    食器六組、分裝袋八包本身，雖尚非屬專供施用毒品之器具，惟為被告所有供犯
    罪所用之物，業據其供明在卷，應依刑法第三十八條第一項第二款之規定宣告沒
    收。
據上論斷，應依刑事訴訟法第四百五十二條、第二百九十九條第一項前段，毒品危害
防制條例第十條第二項、第十八條第一項前段，刑法第十一條、第五十六條、第四十
七條、第三十八條第一項第二款，判決如主文。
本案經檢察官陳文哲到庭執行職務。
中      華      民      國    九十一    年      五      月     三十     日
                                  臺灣士林地方法院刑事第四庭
                                      法  官  王  俊  雄
右正本證明與原本無異。
如不服本判決，應於送達後十日內，向本院提出上訴狀。
                                      書記官  許  秋  莉
中      華      民      國    九十一    年      六      月     十       日
毒品危害防制條例第十條第二項：
施用第二級毒品者，處三年以下有期徒刑。
毒品危害防制條例第十八條：
查獲之毒品及專供製造或施用毒品之器具，不問屬於犯人與否，均沒收銷燬之。
